【裁判字號】    96,訴,3083
【裁判日期】    970131
【裁判案由】    毒品危害防制條例
【裁判全文】
臺灣板橋地方法院刑事判決              96年度訴字第3083號
公  訴  人  臺灣板橋地方法院檢察署檢察官
被      告  甲○○
                  （現於臺灣臺北監獄臺北分監另案執行中）
上列被告因違反毒品危害防制條例案件，經檢察官提起公訴（96
年度毒偵字第5433號），於本院準備程序進行中，被告就被訴之
事實為有罪陳述，經告知被告簡式審判程序之旨，並聽取當事人
之意見後，裁定進行簡式審判程序判決如下：
    主  文
甲○○施用第一級毒品，累犯，處有期徒刑捌月，扣案之注射針
筒貳支沒收；又施用第二級毒品，累犯，處有期徒刑肆月。應執
行有期徒刑拾月，扣案之注射針筒貳支沒收。
    事  實
一、甲○○於民國89年間因施用毒品案件，經本院於89年9 月11
    日以89年度毒聲字第5392號裁定送戒治處所觀察、勒戒後，
    認無繼續施用毒品傾向，經臺灣板橋地方法院檢察署檢察官
    於90年2 月5 日以90年度毒偵緝字第85號為不起訴處分確定
    ，復於90年間因施用毒品案件，經本院於90年8 月2 日以90
    年度毒聲字第3247號裁定送戒治處所觀察、勒戒，亦認無繼
    續施用毒品傾向，經同署檢察官於90年8 月21日以90年度毒
    偵字第3183號為不起訴處分確定，而於90年8 月20日執行完
    畢釋放。又於89年間因偽造文書等案件，經本院以89年度訴
    字第1998號判處偽造文書罪部分有期徒刑4 月、傷害罪部分
    有期徒刑3 月，應執行有期徒刑6 月，於92年3 月26日縮短
    刑期執行完畢；又於93年間因竊盜案件，經本院以93年度簡
    字第5342號判處有期徒刑4 月確定，再因施用毒品案件，經
    本院94年度訴字第54號判決有期徒刑9 月、7 月確定，上開
    竊盜及毒品等罪，本院以94年度聲字第1267號裁定應執行有
    期徒刑1 年5 月；復因竊盜案件，經本院以94年易字第192
    號判處有期徒刑7 月確定，與前開3 案經裁定之應執行刑接
    續執行後，於95年10月2 日假釋出監付保護管束，於95年12
    月21日保護管束期滿未經撤銷假釋視為執行完畢。
二、詎猶不知悔改，竟分別基於施用第一級毒品海洛因（以下稱
    海洛因）及施用第二級毒品甲基安非他命（下稱甲基安非他
    命）之犯意，於96年7 月16日18時左右，在其位於臺北縣樹
    林市○○街116 巷41弄29號6 樓住處內，以將甲基安非他命
    放入吸食器內燒烤成煙霧後吸取煙氣方式施用1 次，復於隔
    日即7 月17日9 時許，於前揭住處內，以將海洛因摻水置入
    針筒後注射之方式施用1 次。嗣於96年7 月17日17時45分許
    在前述住處為警查獲，並扣得其用以施用海洛因之注射針筒
    2 支，而悉上情。
三、案經臺北縣政府警察局移送臺灣板橋地方法院檢察署檢察官
    偵查起訴。
    理  由
一、按除被告所犯為死刑、無期徒刑、最輕本刑為3 年以上有期
    徒刑之罪或高等法院管轄第一審案件者外，於第一次審判期
    日前之準備程序進行中，被告先就被訴事實為有罪之陳述時
    ，審判長得告知被告簡式審判程序之旨，並聽取當事人、代
    理人、辯護人及輔佐人之意見後，裁定進行簡式審判程序，
    刑事訴訟法第273 條之1 第1 項定有明文。經核本件被告所
    犯係死刑、無期徒刑、最輕本刑為3 年以上有期徒刑以外之
    罪，其於準備程序中就被訴事實為有罪之陳述，經法官告知
    簡式審判程序之旨，並聽取公訴人、被告之意見後，本院爰
    依首揭規定，合議裁定由受命法官獨任進行簡式審判程序，
    合先敘明。
二、上揭犯罪事實，業據被告甲○○於本院訊問中坦承不諱。且
    被告於96年7 月17日為警所採集之尿液，經送臺灣檢驗科技
    股份有限公司以EIA 酵素免疫分析法初步檢驗，再以GC/MS
    氣相層析質譜儀法確認檢驗結果，呈現鴉片類（海洛因）、
    安非他命類（甲基安非他命）均為陽性反應乙節，有該公司
    96年8 月1 日編號CH/2007/71205 號濫用藥物尿液檢驗報告
    及毒品案件被移送者姓名代碼對照表各1 紙附卷可稽（見偵
    查卷第38、39頁），並有如事實欄之扣案物可資佐證。又被
    告甲○○於89年間因施用毒品案件，經本院以89年度毒聲字
    第5392號裁定送戒治處所觀察、勒戒後，認無繼續施用毒品
    傾向，經臺灣板橋地方法院檢察署檢察官以90年度毒偵緝字
    第85號為不起訴處分確定，其復於90年間因施用毒品案件，
    經本院90年度毒聲字第3247號裁定送觀察、勒戒，亦認無繼
    續施用毒品傾向，經同署檢察官以90年度毒偵字第3183號為
    不起訴處分確定，而於90年8 月20日執行完畢釋放；又於93
    年間因竊盜案件，經本院以93年度簡字第5342號判處有期徒
    刑4 月確定，再因施用毒品案件，經本院94年度訴字第54號
    判決有期徒刑9 月、7 月確定，上開竊盜及毒品等罪，本院
    再以94年度聲字第1267號裁定應執行有期徒刑1 年5 月；復
    因竊盜案件，經本院以94年易字第19 2號判處有期徒刑7 月
    確定，與前開3 案經裁定之應執行刑接續執行後，於95年12
    月21日執行完畢等節，有卷附之臺灣高等法院被告前案紀錄
    表1 份為憑。按修正後之毒品危害防制條例就施用毒品者，
    僅於「初犯」及「5 年後再犯」二種情形，設有追訴條件之
    限制，即須於初犯經觀察、勒戒或強制戒治釋放後，5 年內
    均無施用毒品之行為，始能認其前所實施之觀察、勒戒或強
    制戒治已足遮斷毒癮，而得於5 年後再犯時，再予適用初犯
    之規定，重行觀察、勒戒等程序。倘5 年內已經再犯，被依
    法追訴處罰，縱其第3 次（或第3 次以上）施用毒品之時間
    在初犯釋放5 年以後，即與「5 年後再犯」之情形有別，自
    無再經觀察、勒戒及強制戒治之必要，應得逕行追訴處罰，
    最高法院95年度臺非字第59號、95年度臺非字第65號判決意
    旨可資參照。查被告於90年8 月20日觀察、勒戒執行完畢釋
    放後，迄今雖已逾5 年，但期間被告已因施用毒品之犯行經
    法院判刑確定，業於前述，是本次犯行核非5 年後再犯之情
    形，依前開說明，自無重行觀察、勒戒程序之必要，應依法
    逕行論處。
三、核被告甲○○所為，係犯毒品危害防制條例第10條第1 項、
    第2 項之施用第一級毒品罪及施用第二級毒品罪。被告持有
    第一級、第二級毒品之犯行，分別為施用之高度行為所吸收
    ，均不另論罪。被告所犯上開二罪名，犯意各別，行為互殊
    ，應予分論併罰。又被告有事實欄所載之執行紀錄，有臺灣
    高等法院被告前案紀錄表在卷可稽，其於有期徒刑執行完畢
    後之5 年以內，再故意犯本件有期徒刑以上之罪，為累犯，
    應依法加重其刑。爰審酌被告前已有毒品之罪行，有事實欄
    所載之前案情形，顯見其戒除毒癮之意志薄弱，無視於毒品
    對於自身健康之戕害及國家對於杜絕毒品犯罪之禁令，惟考
    量施用毒品者均具有相當程度之生理成癮性及心理依賴性，
    戒除不易，且犯罪心態與一般刑事犯罪之本質不同，非難性
    較低，暨衡以其施用毒品之動機、犯罪後坦承犯行之態度等
    一切情狀，分別量處如主文所示之刑，並定其應執行刑，以
    資懲儆。至扣案注射針筒2 支係其用以置入海洛因後注射毒
    品，已為被告供承在卷，應依刑法第38條第1 項第2 款規定
    宣告沒收。
據上論斷，應依刑事訴訟法第273 條之1 第1 項、第299 條第1
項前段，毒品危害防制條例第10條第1 項、第2 項，刑法第11條
前段、第47條第1 項、第51條第5 款、第38條第1 項第2 款，判
決如主文。
本案經檢察官江祐丞到庭執行職務。
中    華    民    國    97    年    1     月    31    日
                  刑事第十一庭  法  官  邱景芬
上列正本證明與原本無異。
如不服本判決，應於判決送達後十日內敘明上訴理由，向本院提
出上訴狀（應附繕本），上訴於臺灣高等法院。
                                書記官  曾千庭
中    華    民    國    97    年    2     月    4     日
附錄本案論罪科刑法條全文：
毒品危害防制條例第10條
施用第一級毒品者，處 6 月以上 5 年以下有期徒刑。
施用第二級毒品者，處 3 年以下有期徒刑。


司法院資訊處製作；財團法人民間司法改革基金會備份。
